臺灣臺南地方法院刑事判決　　　　　　 100年度易字第1126號
公　訴　人　臺灣臺南地方法院檢察署檢察官
被　　　告　吳肇基
　　　　　　沈政良
上列被告因重利案件，經檢察官提起公訴（99年度偵字第13780
、16279號），被告就被訴事實為有罪之陳述，本院合議庭裁定
由受命法官獨任進行簡式審判程序，判決如下：
    主  文
吳肇基犯如附表編號一至五所示之重利罪共五罪及共同犯如附表
編號六至九所示之重利罪共四罪，各處如附表編號一至九「主文
」欄所示之刑（均含從刑），應執行拘役玖拾日，如易科罰金以
新臺幣壹仟元折算壹日，扣案印有「互助會週轉金」、「生意週
轉金」之宣傳單各壹包、易利信廠牌行動電話壹支（含門號00
00000000號SIM 卡壹張）、ELIYA 廠牌行動電話壹支（
含門號0000000000號SIM 卡壹張）及載有「莊和結10
00元」文字之帳單壹張，均沒收。
沈政良共同犯如附表編號七至十所示之重利罪共四罪，各處如附
表編號七至十「主文」欄所示之刑（均含從刑），應執行拘役伍
拾日，如易科罰金以新臺幣壹仟元折算壹日，扣案印有「互助會
週轉金」、「生意週轉金」之宣傳單各壹包、易利信廠牌行動電
話壹支（含門號0000000000號SIM 卡壹張）及ELIY A
廠牌行動電話壹支（含門號0000000000號SIM 卡壹張
），均沒收。
    事  實
一、吳肇基、沈政良與姓名年籍不詳，綽號「小林」之成年男子
    （下稱「小林」），為同一地下錢莊之成員，渠3 人共同或
    其中2 人共同基於重利之犯意聯絡，或吳肇基單獨基於重利
    之犯意，以製作並四處發送刊載有「互助會週轉金」、「生
    意週轉金」等文字之宣傳單及以門號0000000000（未扣案）
    、0000000000、0000000000號行動電話為聯絡工具，並以附
    表「分工方式」欄所示之分工方式，分別於附表「借款日期
    」欄及「借款地點」欄所示之時、地，乘「借款人」欄所示
    之人需款孔急之際，以「借款金額」欄、「計息方式」欄及
    「提供擔保」欄所示之借款方式貸與金錢，取得如附表所示
    與原本不相當之重利。嗣於民國99年9 月11日下午3 時45分
    許，在臺南市○○區○○路132 號統一超商前，吳肇基欲向
    事先已報警之吳泰安收取上開借貸還款本息時，為警當場查
    獲，並在吳肇基身上及其當日所騎乘之車號965-HKE 號普通
    重型機車置物箱內分別扣得該地下錢莊所有供上開行為所用
    或預備所用之印有「互助會週轉金」、「生意週轉金」之宣
    傳單各1 包、易利信（起訴書誤載為易科信，爰更正之）廠
    牌行動電話1 支（含門號0000000000號SIM 卡1 張）、ELIY
    A 廠牌行動電話（含門號0000000000號SIM 卡1 張）及載有
    「莊和結1000元」文字之帳單1 張，而循線查悉上情。
二、案經臺南市政府警察局移送臺灣臺南地方法院檢察署檢察官
    偵查起訴。
    理  由
一、被告吳肇基、沈政良所犯為死刑、無期徒刑、最輕本刑3 年
    以上有期徒刑以外之罪，亦非屬高等法院管轄第一審之案件
    ，其於本院準備程序進行中，就被訴事實為有罪之陳述，經
    告知簡式審判程序之旨，並聽取檢察官、被告2 人之意見後
    ，本院合議庭依刑事訴訟法第273 條之1 第1 項裁定進行簡
    式審判程序，是本件之證據調查，依刑事訴訟法第273 條之
    2 規定，不受同法第159 條第1 項、第161 條之2 、第161
    條之3 、第163 條之1 及第164 條至第170 條規定之限制，
    合先敘明。
二、訊據被告吳肇基、沈政良對於上開事實均坦承不諱，核與證
    人即被害人李耀財（見警卷第9 頁至第10頁）、高琇蓉（見
    警卷第27頁至第28頁）、莊和結（見警卷第40頁至第41頁，
    臺灣臺南地方法院檢察署99年度偵字第16279 號偵查卷宗，
    下稱偵(二)卷，第51頁至第52頁）、林俊輝（見警卷第53頁至
    第54頁）、呂美瑟（見警卷第34頁至第36頁）、蔡勝南（見
    警卷第16頁至第18頁，偵(二)卷第52頁至第54頁）、吳泰安（
    見警卷第23頁至第25頁，臺灣臺南地方法院檢察署99年度偵
    字第13780 號偵查卷宗，下稱偵(一)卷，第53頁至第55頁，第
    78頁至第80頁）及李慧音（見警卷第48頁至第49頁，偵(二)卷
    第50頁至第51頁）於警詢時及偵查中之證述相符，並有被告
    吳肇基遭查獲當日之現場照片2 張（見警卷第76頁）及門號
    0000000000號行動電話於99年7 月19日至7 月21日及同年9
    月9 日至9 月10日之雙向通聯紀錄1 份在卷可稽（見警卷第
    11頁、第19頁、第26頁、第29頁、第37頁、第42頁、第50頁
    、第55頁、第66頁及偵(二)卷第23頁），此外復有載有「莊和
    結1000元」文字之帳單1 張（見警卷第74頁）、吳泰安交付
    與被告吳肇基之新臺幣（下同）1,800 元現金、印有「互助
    會週轉金」、「生意週轉金」之宣傳單各1 包、易利信廠牌
    行動電話1 支（含門號0000000000號SIM 卡1 張）、ELIYA
    廠牌行動電話1 支（含門號0000000000號SIM 卡1 張）扣案
    可以佐證，堪認被告吳肇基、沈政良之自白與事實相符，可
    以採信，本案事證明確，被告吳肇基、沈政良上開犯行均堪
    認定。
三、論罪科刑：
（一）核被告吳肇基、沈政良所為2 人，均係犯刑法第344 條之
      重利罪。被告吳肇基與「小林」就附表編號六所示之1 次
      重利犯行；被告吳肇基、沈政良與「小林」就附表編號七
      、八所示之2 次重利犯行；被告吳肇基、沈政良就犯罪事
      附表編號九所示之1 次重利犯行；被告沈政良與「小林」
      就附表編號十所示之1 次重利犯行，各有犯意之聯絡及行
      為之分擔，均應論以共同正犯。
（二）又按數行為於同時同地或密切接近之時地實施，侵害同一
      之法益，各行為之獨立性極為薄弱，依一般社會健全觀念
      ，在時間差距上，難以強行分開，在刑法評價上，以視為
      數個舉動之接續施行，合為包括之一行為予以評價，較為
      合理，則屬接續犯，而為包括之一罪，有最高法院86年台
      上字第3295號判例意旨足資參照。公訴意旨雖認附表編號
      七所示之2 次行為（即起訴書附表編號6 、7 ）、附表編
      號八所示之2 次行為（即起訴書附表編號8 、9 ）及附表
      編號九所示之4 次行為（即起訴書附表編號1 至4 ）附表
      編號十所示之2 次行為（即起訴書附表編號14、15），均
      應予分論併罰。惟查，被告吳肇基、沈政良與「小林」共
      同所為如附表編號七所示之2 次重利行為；渠等共同所為
      如附表編號八所示之2 次重利行為；被告吳肇基、沈政良
      共同所為如附表編號九所示之4 次重利行為；及被告沈政
      良與「小林」共同所為如附表編號十所示之2 次重利行為
      ，其後次之重利行為均密接於前次重利行為還款本息尚未
      清償完畢之際，且型態均係因被害人無力清償前次借貸之
      還款本息求為展期，而有後續之借貸，此有證人蔡勝南（
      見偵(二)卷第52頁至第54頁）、吳泰安（見偵(一)卷第53頁至
      第54頁）及李慧音（見偵(二)卷第49頁至第50頁）於偵查中
      之結證可佐，足認附表編號七、八、九、十各項其中所示
      之重利行為彼此相關，且係於密切接近之時地實施，無從
      切割，各自侵害被害人蔡勝南、吳泰安及李慧音之同一財
      產法益，各行為之獨立性極為薄弱，依一般社會健全觀念
      ，在時間差距上，難以強行分開，揆諸上開說明，應認分
      別均屬接續犯，各以包括之一行為予以評價，即被告吳肇
      基、沈政良就附表編號七所示之2 次、附表編號八所示之
      2 次及附表編號九所示之4 次重利行為，均僅分別論以各
      1 次重利犯行，而被告沈政良就附表編號十所示之2 次重
      利行為，亦僅論以1 次重利犯行，公訴意旨容有未洽，併
      予指明。又被告吳肇基、沈政良與「小林」3 人共犯附表
      編號七、八所示之重利犯行，雖係對被害人蔡勝南為之，
      侵害同一之財產法益，惟2 次犯行之時間相隔將近1 年，
      且渠等為附表編號八所示之重利行為並非為讓蔡勝南展期
      清償附表編號七所示重利行為之還款本息，而係另行起意
      所為，此觀被告蔡勝南之上開證述甚明，可見2 次借貸並
      無關聯，與上述基於單一犯意接續所為之情形不同，故無
      從一併認屬接續犯，併此陳明。
（三）另被告吳肇基如附表編號一至九所示之9 次重利犯行，被
      告沈政良如附表編號七至十所示之4 次重利犯行，均犯意
      各別，行為互殊，應予分論併罰。
（四）又附表編號七所示之2 次重利行為均由「小林」出面放款
      ，被告沈政良、吳肇基僅分別負責各1 次之收款工作；而
      附表編號8 所示之2 次重利行為亦均由「小林」出面放款
      ，然第2 次借貸之收款工作則被告吳肇基、沈政良及「小
      林」均有參與，此據證人蔡勝南於偵查中證述甚明（見偵
      (二)卷第52頁至第54頁），佐以附表編號七、八各項其中所
      示之各2 次重利行為彼此間有上開所述之密切關係，堪認
      被告2 人與「小林」就上開附表編號七、八各2 次之重利
      行為分別均有犯意聯絡及行為分擔，各係共同正犯。而公
      訴意旨雖未就被告吳肇基附表編號七之第1 次行為、被告
      沈政良附表編號七之第2 次行為及附表編號八之第1 次行
      為予以起訴，惟該部分犯行分別與起訴部分有接續犯之實
      質上一罪關係，本院自得併予審理，附此敘明。
（五）爰審酌被告2 人正值壯年，不以正途謀生，竟為重利犯行
      ，使急需資金者愈陷窮困，犯罪之動機、目的不佳，殊為
      不該，惟被告2 人犯後終能坦承犯行，非無悔意，犯後態
      度尚佳，且均僅為單純重利犯行，並未施以暴力討債，犯
      罪之手段尚非惡劣，且被告吳肇基並無相似之刑事前案紀
      錄，而被告沈政良並無前科，素行良好，並衡酌其智識、
      生活狀況及各次重利犯行之情節等一切情狀，分別量處如
      主文所示之刑，並諭知易科罰金之折算標準，暨定其應執
      行之刑及諭知易科罰金之折算標準。
（六）沒收：
  １、扣案印有「互助會週轉金」、「生意週轉金」之宣傳單各
      1 包、易利信廠牌行動電話1 支（含門號0000000000號SI
      M 卡1 張）及ELIYA 廠牌行動電話（含門號0000000000號
      SIM 卡1 張），為被告吳肇基、沈政良及「小林」所屬之
      地下錢莊所有供為本件重利犯行所用或預備所用之物，此
      觀被告吳肇基之供述（見警卷第3 頁至第4 頁、第6 頁，
      偵(一)卷第26頁至第27頁、第62頁至第63頁、第76頁，聲羈
      卷第9 頁，本院卷第58頁）及證人李耀財（見警卷第9 頁
      反面、第10頁反面）、高琇蓉（見警卷第27頁反面至第28
      頁反面）、莊和結（見警卷第40頁反面至第41頁反面）、
      林俊輝（見警卷第53頁反面至第54頁反面）、呂美瑟（見
      警卷第35頁正面至反面）、蔡勝南（見警卷第16頁反面）
      、吳泰安（見警卷第24頁至第25頁、偵(一)卷第54頁）及李
      慧音（見警卷第48頁正面至第49頁正面）之證述甚明，爰
      依刑法第38條第1 項第2 款之規定沒收之。
  ２、又扣案載有「莊和結1000元」文字之帳單1 張，除被告吳
      肇基自承為其所有（見警卷第4 頁，偵(一)卷第76 頁 ，本
      院卷第58頁）外，並有證人莊和結於警詢中證述：該帳單
      之記載應係代表被告吳肇基每日要向伊收1,000 元之意思
      等語（見警卷第41頁反面），可證明係被告吳肇基所有供
      本件附表編號三、四2 次重利犯行所用之物，爰依刑法第
      38條第1 項第2 款之規定，在上述2 次重利犯行項下均諭
      知沒收。
  ３、另扣案現金1 萬3,300 元，其中1,800 元雖係吳泰安所交
      付與被告吳肇基，然此係吳泰安配合警方辦案，在警方控
      制下所交付，業據證人吳泰安證述綦詳（見警卷第23頁至
      第24頁），是吳泰安並無交付該筆現金與被告吳肇基之真
      意，因此被告吳肇基並未取得該筆現金，自非本件犯罪所
      得之物，而其餘現金1 萬1,500 元，雖係被告吳肇基所有
      ，惟亦無證據可證明係本件犯罪所得或與本件犯罪有關之
      物；又扣案抄有「0000000000」電話之紙條1 紙、門號00
      00000000號SIM 卡1 張，雖均為被告吳肇基所有，惟與本
      案並無關聯，爰均不諭知沒收，併此敘明。
據上論斷，應依刑事訴訟法第273 條之1 第1 項、第299 條第1
項前段，刑法第28條、第344 條、第41條第1 項前段、第51條第
6 款、第38條第1 項第2 款，刑法施行法第1 條之1 第1 項、第
2 項前段，判決如主文。
本案經檢察官蘇榮照到庭執行職務。
中    華    民    國   100    年    12    月    8     日
                刑事第七庭      法  官  游育倫
以上正本證明與原本無異。
如不服本判決應於收受本判決後10日內向本院提出上訴書狀，並
應敘述具體理由。如未敘述上訴理由者，應於上訴期間屆滿後20
日內向本院補提理由書狀（均須按他造當事人之人數附繕本）「
切勿逕送上級法院」。
                                書記官  謝文心
中    華    民    國   100    年    12    月    12    日
附錄本案論罪科刑法條：
中華民國刑法第344條
（重利罪）
乘他人急迫、輕率或無經驗貸以金錢或其他物品，而取得與原本
顯不相當之重利者，處1年以下有期徒刑、拘役或科或併科1千元
以下罰金。
附表：
┌──┬────┬────┬────┬────┬───┬────┬──────┬────┬──────────┐
│編號│行為主體│分工方式│借款日期│借款地點│借款人│借款金額│計息方式    │提供擔保│主文                │
├──┼────┼────┼────┼────┼───┼────┼──────┼────┼──────────┤
│ 一 │吳肇基  │吳肇基獨│99年3 月│臺南市東│李耀財│30,000元│預扣利息6,00│李耀財簽│吳肇基犯重利罪，處拘│
│    │        │自貸與金│間某日  │區○○路│      │        │0 元，實拿24│立面額30│役拾伍日，如易科罰金│
│    │        │錢並收取│        │後甲市場│      │        │,000元，自翌│,000元之│以新臺幣壹仟元折算壹│
│    │        │還款本息│        │外      │      │        │日起每日攤還│本票1 紙│日，扣案印有「互助會│
│    │        │。      │        │        │      │        │本金1,000 元│。      │週轉金」、「生意週轉│
│    │        │        │        │        │      │        │，需繳30天。│        │金」之宣傳單各壹包、│
│    │        │        │        │        │      │        │總計利息為6,│        │易利信廠牌行動電話壹│
│    │        │        │        │        │      │        │000 元（換算│        │支（含門號○九七六○│
│    │        │        │        │        │      │        │月利率為百分│        │五五七一四號SIM 卡壹│
│    │        │        │        │        │      │        │之20，年利率│        │張）及ELIYA 廠牌行動│
│    │        │        │        │        │      │        │則為百分之24│        │電話壹支（含門號○九│
│    │        │        │        │        │      │        │0 ）        │        │00000000號SI│
│    │        │        │        │        │      │        │            │        │M 卡壹張），均沒收。│
├──┼────┼────┼────┼────┼───┼────┼──────┼────┼──────────┤
│ 二 │吳肇基  │吳肇基獨│99年6月 │臺南市中│高琇蓉│30,000元│預扣利息6,00│高琇蓉簽│吳肇基犯重利罪，處拘│
│    │        │自貸與金│底某日  │西區民權│      │        │0 元，實拿24│立面額30│役拾伍日，如易科罰金│
│    │        │錢並收取│        │路4 段31│      │        │,000元，自翌│,000 元 │以新臺幣壹仟元折算壹│
│    │        │還款本息│        │號      │      │        │日起每日攤還│之本票1 │日，扣案印有「互助會│
│    │        │。      │        │        │      │        │本金1,000 元│紙。    │週轉金」、「生意週轉│
│    │        │        │        │        │      │        │，需繳30天。│        │金」之宣傳單各壹包、│
│    │        │        │        │        │      │        │總計利息為6,│        │易利信廠牌行動電話壹│
│    │        │        │        │        │      │        │000 元（換算│        │支（含門號○九七六○│
│    │        │        │        │        │      │        │月利率為百分│        │五五七一四號SIM 卡壹│
│    │        │        │        │        │      │        │之20，年利率│        │張）及ELIYA 廠牌行動│
│    │        │        │        │        │      │        │則為百分之24│        │電話壹支（含門號○九│
│    │        │        │        │        │      │        │0 ）        │        │00000000號SI│
│    │        │        │        │        │      │        │            │        │M 卡壹張），均沒收。│
├──┼────┼────┼────┼────┼───┼────┼──────┼────┼──────────┤
│ 三 │吳肇基  │吳肇基獨│99年7 月│臺南市北│莊和結│30,000元│預扣利息6,00│莊和結簽│吳肇基犯重利罪，處拘│
│    │        │自貸與金│間某日  │區○○路│      │        │0 元，實拿24│立面額30│役拾伍日，如易科罰金│
│    │        │錢並收取│        │5段341號│      │        │,000元，自翌│,000元之│以新臺幣壹仟元折算壹│
│    │        │還款本息│        │        │      │        │日起每日攤還│本票1 紙│日，扣案印有「互助會│
│    │        │。      │        │        │      │        │本金1,000 元│。      │週轉金」、「生意週轉│
│    │        │        │        │        │      │        │，需繳30天。│        │金」之宣傳單各壹包、│
│    │        │        │        │        │      │        │總計利息為6,│        │易利信廠牌行動電話壹│
│    │        │        │        │        │      │        │000 元（換算│        │支（含門號○九七六○│
│    │        │        │        │        │      │        │月利率為百分│        │五五七一四號SIM 卡壹│
│    │        │        │        │        │      │        │之20，年利率│        │張）、ELIYA 廠牌行動│
│    │        │        │        │        │      │        │則為百分之24│        │電話壹支（含門號○九│
│    │        │        │        │        │      │        │0 ）        │        │00000000號SI│
│    │        │        │        │        │      │        │            │        │M 卡壹張）及載有「莊│
│    │        │        │        │        │      │        │            │        │和結1000元」文字之帳│
│    │        │        │        │        │      │        │            │        │單壹張，均沒收。    │
├──┼────┼────┼────┼────┼───┼────┼──────┼────┼──────────┤
│ 四 │吳肇基  │吳肇基獨│99年9 月│臺南市北│莊和結│30,000元│預扣利息6,00│莊和結簽│吳肇基犯重利罪，處拘│
│    │        │自貸與金│初某日  │區○○路│      │        │0 元，實拿24│立面額30│役拾伍日，如易科罰金│
│    │        │錢並收取│        │5段341號│      │        │,000元，自翌│,000元之│以新臺幣壹仟元折算壹│
│    │        │還款本息│        │        │      │        │日起每日攤還│本票1 紙│日，扣案印有「互助會│
│    │        │。      │        │        │      │        │本金1,000 元│。      │週轉金」、「生意週轉│
│    │        │        │        │        │      │        │，需繳30天。│        │金」之宣傳單各壹包、│
│    │        │        │        │        │      │        │總計利息為6,│        │易利信廠牌行動電話壹│
│    │        │        │        │        │      │        │000 元（換算│        │支（含門號○九七六○│
│    │        │        │        │        │      │        │月利率為百分│        │五五七一四號SIM 卡壹│
│    │        │        │        │        │      │        │之20，年利率│        │張）、ELIYA 廠牌行動│
│    │        │        │        │        │      │        │則為百分之24│        │電話壹支（含門號○九│
│    │        │        │        │        │      │        │0 ）        │        │00000000號SI│
│    │        │        │        │        │      │        │            │        │M 卡壹張）及載有「莊│
│    │        │        │        │        │      │        │            │        │和結1000元」文字之帳│
│    │        │        │        │        │      │        │            │        │單壹張，均沒收。    │
├──┼────┼────┼────┼────┼───┼────┼──────┼────┼──────────┤
│ 五 │吳肇基  │吳肇基獨│99年8月 │臺南市南│林俊輝│30,000元│預扣利息6,00│林俊輝簽│吳肇基犯重利罪，處拘│
│    │        │自貸與金│底某日  │區○○路│      │        │0 元，實拿24│立面額30│役拾伍日，如易科罰金│
│    │        │錢並收取│        │萊爾富超│      │        │,000元，自翌│,000元之│以新臺幣壹仟元折算壹│
│    │        │還款本息│        │商前    │      │        │日起每日攤還│本票1 紙│日，扣案印有「互助會│
│    │        │。      │        │        │      │        │本金1,000 元│。      │週轉金」、「生意週轉│
│    │        │        │        │        │      │        │，需繳30天。│        │金」之宣傳單各壹包、│
│    │        │        │        │        │      │        │總計利息為6,│        │易利信廠牌行動電話壹│
│    │        │        │        │        │      │        │000 元（換算│        │支（含門號○九七六○│
│    │        │        │        │        │      │        │月利率為百分│        │五五七一四號SIM 卡壹│
│    │        │        │        │        │      │        │之20，年利率│        │張）及ELIYA 廠牌行動│
│    │        │        │        │        │      │        │則為百分之24│        │電話壹支（含門號○九│
│    │        │        │        │        │      │        │0 ）        │        │00000000號SI│
│    │        │        │        │        │      │        │            │        │M 卡壹張），均沒收。│
├──┼────┼────┼────┼────┼───┼────┼──────┼────┼──────────┤
│ 六 │吳肇基、│「小林」│98年10月│臺南市中│呂美瑟│30,000元│預扣利息6,00│呂美瑟簽│吳肇基共同犯重利罪，│
│    │「小林」│負責貸與│間某日  │華東路 2│      │        │0 元，實拿24│立面額30│處拘役拾伍日，如易科│
│    │        │金錢，由│        │段58號  │      │        │,000元，自翌│,000元之│罰金以新臺幣壹仟元折│
│    │        │吳肇基負│        │        │      │        │日起每日攤還│本票1 紙│算壹日，扣案印有「互│
│    │        │責收取還│        │        │      │        │本金1,000 元│並交付國│助會週轉金」、「生意│
│    │        │款本息。│        │        │      │        │，需繳30天。│民身分證│週轉金」之宣傳單各壹│
│    │        │        │        │        │      │        │總計利息為6,│影本1 紙│包、易利信廠牌行動電│
│    │        │        │        │        │      │        │000 元（換算│。      │話壹支（含門號○九七│
│    │        │        │        │        │      │        │月利率為百分│        │0000000號SIM │
│    │        │        │        │        │      │        │之20，年利率│        │卡壹張）及ELIYA 廠牌│
│    │        │        │        │        │      │        │則為百分之24│        │行動電話壹支（含門號│
│    │        │        │        │        │      │        │0 ）        │        │0000000000│
│    │        │        │        │        │      │        │            │        │號SIM 卡壹張），均沒│
│    │        │        │        │        │      │        │            │        │收。                │
├──┼────┼────┼────┼────┼───┼────┼──────┼────┼──────────┤
│ 七 │吳肇基、│「小林」│98年3、4│臺南市北│蔡勝南│30,000元│預扣利息6,00│蔡勝南簽│吳肇基共同犯重利罪，│
│    │沈政良、│負責貸與│月間某日│區○○街│      │        │0 元，實拿24│立面額30│處拘役貳拾日，如易科│
│    │「小林」│金錢，沈│        │330 巷11│      │        │,000元，自翌│,000元之│罰金以新臺幣壹仟元折│
│    │        │政良、吳│        │號附近公│      │        │日起每日攤還│本票1 紙│算壹日，扣案印有「互│
│    │        │肇基負責│        │園      │      │        │本金1,000 元│並交付國│助會週轉金」、「生意│
│    │        │收取還款│        │        │      │        │，需繳30天。│民身分證│週轉金」之宣傳單各壹│
│    │        │本息。  │        │        │      │        │總計利息為6,│影本、水│包、易利信廠牌行動電│
│    │        │        │        │        │      │        │000 元（換算│電單各1 │話壹支（含門號○九七│
│    │        │        │        │        │      │        │月利率為百分│紙。    │0000000號SIM │
│    │        │        │        │        │      │        │之20，年利率│        │卡壹張）及ELIYA 廠牌│
│    │        │        │        │        │      │        │則為百分之24│        │行動電話壹支（含門號│
│    │        │        │        │        │      │        │0 ）        │        │0000000000│
│    │        │        ├────┼────┼───┼────┼──────┼────┤號SIM 卡壹張），均沒│
│    │        │        │上開借款│臺南市北│蔡勝南│30,000元│預扣利息6,00│無      │收。                │
│    │        │        │日後第21│區○○街│      │        │0 元，另扣除│        │沈政良共同犯重利罪，│
│    │        │        │日      │330 巷11│      │        │前次借款未清│        │處拘役貳拾日，如易科│
│    │        │        │        │號附近公│      │        │償之10,000元│        │罰金以新臺幣壹仟元折│
│    │        │        │        │園      │      │        │，實拿14,000│        │算壹日，扣案印有「互│
│    │        │        │        │        │      │        │元，自翌日起│        │助會週轉金」、「生意│
│    │        │        │        │        │      │        │每日攤還本金│        │週轉金」之宣傳單各壹│
│    │        │        │        │        │      │        │1,000 元，需│        │包、易利信廠牌行動電│
│    │        │        │        │        │      │        │繳30天。總計│        │話壹支（含門號○九七│
│    │        │        │        │        │      │        │利息為6,000 │        │0000000號SIM │
│    │        │        │        │        │      │        │元（換算月利│        │卡壹張）及ELIYA 廠牌│
│    │        │        │        │        │      │        │率為百分之20│        │行動電話壹支（含門號│
│    │        │        │        │        │      │        │，年利率則為│        │0000000000│
│    │        │        │        │        │      │        │百分之240 ）│        │號SIM 卡壹張），均沒│
│    │        │        │        │        │      │        │            │        │收。                │
├──┼────┼────┼────┼────┼───┼────┼──────┼────┼──────────┤
│ 八 │吳肇基、│「小林」│99年4、5│臺南市東│蔡勝南│45000元 │預扣利息9,00│蔡勝南簽│吳肇基共同犯重利罪，│
│    │沈政良、│負責貸與│月間某日│區○○路│      │        │0 元，實拿36│立面額45│處拘役貳拾伍日，如易│
│    │「小林」│金錢及收│        │監理站對│      │        │,000元，自翌│,000元之│科罰金以新臺幣壹仟元│
│    │        │取還款本│        │面巷子內│      │        │日起每日攤還│本票1 紙│折算壹日，扣案印有「│
│    │        │息，吳肇│        │        │      │        │本金1,500 元│。      │互助會週轉金」、「生│
│    │        │基、沈政│        │        │      │        │，需繳30天。│        │意週轉金」之宣傳單各│
│    │        │良僅負責│        │        │      │        │總計利息為9,│        │壹包、易利信廠牌行動│
│    │        │收取還款│        │        │      │        │000 元（換算│        │電話壹支（含門號○九│
│    │        │本息。  │        │        │      │        │月利率為百分│        │七0000000號SI│
│    │        │        │        │        │      │        │之20，年利率│        │M 卡壹張）及ELIYA 廠│
│    │        │        │        │        │      │        │則為百分之24│        │牌行動電話壹支（含門│
│    │        │        │        │        │      │        │0 ）        │        │號000000000│
│    │        │        ├────┼────┼───┼────┼──────┼────┤○號SIM 卡壹張），均│
│    │        │        │上開借款│臺南市東│蔡勝南│45,000元│預扣利息9,00│無      │沒收。              │
│    │        │        │日後第21│區○○路│      │        │0 元，另扣除│        │沈政良共同犯重利罪，│
│    │        │        │日      │監理站對│      │        │前次借款未清│        │處拘役貳拾伍日，如易│
│    │        │        │        │面巷子內│      │        │償之15,000元│        │科罰金以新臺幣壹仟元│
│    │        │        │        │        │      │        │，實拿21,000│        │折算壹日，扣案印有「│
│    │        │        │        │        │      │        │元，自翌日起│        │互助會週轉金」、「生│
│    │        │        │        │        │      │        │每日攤還本金│        │意週轉金」之宣傳單各│
│    │        │        │        │        │      │        │1,500 元，需│        │壹包、易利信廠牌行動│
│    │        │        │        │        │      │        │繳30天。總計│        │電話壹支（含門號○九│
│    │        │        │        │        │      │        │利息為9,000 │        │七0000000號SI│
│    │        │        │        │        │      │        │元（換算月利│        │M 卡壹張）及ELIYA 廠│
│    │        │        │        │        │      │        │率為百分之20│        │牌行動電話壹支（含門│
│    │        │        │        │        │      │        │，年利率則為│        │號000000000│
│    │        │        │        │        │      │        │百分之240 ）│        │○號SIM 卡壹張），均│
│    │        │        │        │        │      │        │            │        │沒收。              │
├──┼────┼────┼────┼────┼───┼────┼──────┼────┼──────────┤
│ 九 │吳肇基、│吳肇基負│99年6 月│臺南市開│吳泰安│30,000元│預扣利息6,00│吳泰安簽│吳肇基共同犯重利罪，│
│    │沈政良  │責貸與金│中旬某日│山路 311│      │        │0 元，實拿24│立面額30│處拘役拾日，如易科│
│    │        │錢及收取│        │號附近  │      │        │,000元，自翌│,000元之│罰金以新臺幣壹仟元折│
│    │        │還款本息│        │        │      │        │日起每日攤還│本票1 紙│算壹日，扣案印有「互│
│    │        │，沈政良│        │        │      │        │本金1,000 元│，並交付│助會週轉金」、「生意│
│    │        │僅負責收│        │        │      │        │，需繳30天。│國民身分│週轉金」之宣傳單各壹│
│    │        │取還款本│        │        │      │        │總計利息為6,│證及健保│包、易利信廠牌行動電│
│    │        │息。    │        │        │      │        │000 元（換算│卡正本。│話壹支（含門號○九七│
│    │        │        │        │        │      │        │月利率為百分│        │0000000號SIM │
│    │        │        │        │        │      │        │之20，年利率│        │卡壹張）及ELIYA 廠牌│
│    │        │        │        │        │      │        │則為百分之24│        │行動電話壹支（含門號│
│    │        │        │        │        │      │        │0 ）        │        │0000000000│
│    │        │        ├────┼────┼───┼────┼──────┼────┤號SIM 卡壹張），均沒│
│    │        │        │上開借款│臺南市中│吳泰安│30,000元│預扣利息6,00│無      │收。                │
│    │        │        │日後第21│華東路麥│      │        │0 元，另扣除│        │沈政良共同犯重利罪，│
│    │        │        │日即約99│當勞速食│      │        │前次借款未清│        │處拘役拾日，如易科│
│    │        │        │年7 月上│店前    │      │        │償之10,000元│        │罰金以新臺幣壹仟元折│
│    │        │        │旬某日  │        │      │        │，實拿14,000│        │算壹日，扣案印有「互│
│    │        │        │        │        │      │        │元，自翌日起│        │助會週轉金」、「生意│
│    │        │        │        │        │      │        │每日攤還本金│        │週轉金」之宣傳單各壹│
│    │        │        │        │        │      │        │1,000 元，需│        │包、易利信廠牌行動電│
│    │        │        │        │        │      │        │繳30天。總計│        │話壹支（含門號○九七│
│    │        │        │        │        │      │        │利息為6,000 │        │0000000號SIM │
│    │        │        │        │        │      │        │元（換算月利│        │卡壹張）及ELIYA 廠牌│
│    │        │        │        │        │      │        │率為百分之20│        │行動電話壹支（含門號│
│    │        │        │        │        │      │        │，年利率則為│        │0000000000│
│    │        │        │        │        │      │        │百分之240 ）│        │號SIM 卡壹張），均沒│
│    │        │        ├────┼────┼───┼────┼──────┼────┤收。                │
│    │        │        │上開借款│臺南市開│吳泰安│30,000元│預扣利息6,00│無      │                    │
│    │        │        │日後第25│山路 311│      │        │0 元，另扣除│        │                    │
│    │        │        │日即約99│號      │      │        │前次借款未清│        │                    │
│    │        │        │年7 月下│        │      │        │償之6,000 元│        │                    │
│    │        │        │旬某日  │        │      │        │，實拿18,000│        │                    │
│    │        │        │        │        │      │        │元，自翌日起│        │                    │
│    │        │        │        │        │      │        │每日攤還本金│        │                    │
│    │        │        │        │        │      │        │1,000 元，需│        │                    │
│    │        │        │        │        │      │        │繳30天。總計│        │                    │
│    │        │        │        │        │      │        │利息為6,000 │        │                    │
│    │        │        │        │        │      │        │元（換算月利│        │                    │
│    │        │        │        │        │      │        │率為百分之20│        │                    │
│    │        │        │        │        │      │        │，年利率則為│        │                    │
│    │        │        │        │        │      │        │百分之240 ）│        │                    │
│    │        │        ├────┼────┼───┼────┼──────┼────┤                    │
│    │        │        │上開借款│臺南市開│吳泰安│30,000元│預扣利息6,00│無      │                    │
│    │        │        │日後第21│山路 311│      │        │0 元，另扣除│        │                    │
│    │        │        │日即約99│號      │      │        │前次借款未清│        │                    │
│    │        │        │年8 月下│        │      │        │償之10,000元│        │                    │
│    │        │        │旬某日  │        │      │        │，實拿14,000│        │                    │
│    │        │        │        │        │      │        │元，自翌日起│        │                    │
│    │        │        │        │        │      │        │每日攤還本金│        │                    │
│    │        │        │        │        │      │        │1,000 元，需│        │                    │
│    │        │        │        │        │      │        │繳30天。總計│        │                    │
│    │        │        │        │        │      │        │利息為6,000 │        │                    │
│    │        │        │        │        │      │        │元（換算月利│        │                    │
│    │        │        │        │        │      │        │率為百分之20│        │                    │
│    │        │        │        │        │      │        │，年利率則為│        │                    │
│    │        │        │        │        │      │        │百分之240 ）│        │                    │
├──┼────┼────┼────┼────┼───┼────┼──────┼────┼──────────┤
│ 十 │沈政良、│「小林」│99年7 日│臺南市東│李慧音│30,000元│預扣利息6,00│李慧音簽│沈政良共同犯重利罪，│
│    │「小林」│負責貸與│中旬某日│區○○路│      │        │0 元，實拿24│立面額 3│處拘役貳拾日，如易科│
│    │        │金錢及收│        │191號   │      │        │,000元，自翌│0,000 元│罰金以新臺幣壹仟元折│
│    │        │取還款本│        │        │      │        │日起每日攤還│之本票1 │算壹日，扣案印有「互│
│    │        │息，沈政│        │        │      │        │本金1,000 元│紙。    │助會週轉金」、「生意│
│    │        │良僅負責│        │        │      │        │，需繳30天。│        │週轉金」之宣傳單各壹│
│    │        │收取還款│        │        │      │        │總計利息為6,│        │包、易利信廠牌行動電│
│    │        │本息。  │        │        │      │        │000 元（換算│        │話壹支（含門號○九七│
│    │        │        │        │        │      │        │月利率為百分│        │0000000號SIM │
│    │        │        │        │        │      │        │之20，年利率│        │卡壹張）及ELIYA 廠牌│
│    │        │        │        │        │      │        │則為百分之24│        │行動電話壹支（含門號│
│    │        │        │        │        │      │        │0 ）        │        │0000000000│
│    │        │        ├────┼────┼───┼────┼──────┼────┤號SIM 卡壹張），均沒│
│    │        │        │上開借款│臺南市東│李慧音│30,000元│預扣利息6,00│無      │收。                │
│    │        │        │日後第16│區○○路│      │        │0 元，另扣除│        │                    │
│    │        │        │日      │191號   │      │        │前次借款未清│        │                    │
│    │        │        │        │        │      │        │償之15,000元│        │                    │
│    │        │        │        │        │      │        │，實拿9,000 │        │                    │
│    │        │        │        │        │      │        │元，自翌日起│        │                    │
│    │        │        │        │        │      │        │每日攤還本金│        │                    │
│    │        │        │        │        │      │        │1,000 元，需│        │                    │
│    │        │        │        │        │      │        │繳30天。總計│        │                    │
│    │        │        │        │        │      │        │利息為6,000 │        │                    │
│    │        │        │        │        │      │        │元（換算月利│        │                    │
│    │        │        │        │        │      │        │率為百分之20│        │                    │
│    │        │        │        │        │      │        │，年利率則為│        │                    │
│    │        │        │        │        │      │        │百分之240 ）│        │                    │
└──┴────┴────┴────┴────┴───┴────┴──────┴────┴──────────┘